【裁判字號】    95,易,1190
【裁判日期】    951026
【裁判案由】    傷害等
【裁判全文】
臺灣臺南地方法院刑事判決              95年度易字第1190號
聲  請  人  臺灣臺南地方法院檢察署檢察官
被      告  丙○○
上列被告因恐嚇案件，經檢察官提起公訴（95年度偵字第9920號
），本院判決如下：
    主  文
丙○○以加害生命之事，恐嚇他人致生危害於安全，處拘役參拾
日，如易科罰金，以銀元佰元即新臺幣玖佰元折算壹日。緩刑
貳年。
    事  實
一、丙○○與陳昱廷前為男女朋友關係，陳昱廷與甲○○現為男
    女朋友關係。丙○○於民國九十五年五月二十二日上午十時
    許，在臺南市○區○○街一段一八八巷七二號陳昱廷住處取
    回物品，與甲○○因細故起爭執，丙○○竟基於恐嚇危害安
    全之犯意，對丙○○恫稱：「給我小心一點，我不會放過你
    」等語，使甲○○心生畏懼。
二、案經甲○○訴由臺南市警察局第一分局報告臺灣臺南地方法
    院檢察署偵查起訴。
    理  由
一、本件係經被告於準備程序當庭表示認罪，而經本院裁定以簡
    式審判程序加以審理，則依據刑事訴訟法第二百七十三條之
    二、同法第一百五十九條第二項之規定，不適用傳聞法則有
    關限制證據能力之相關規定，合先敘明。
二、前項犯罪事實，有下列證據足資證明：
  (一)被告於本院準備程序及審理時坦承不諱；
  (二)證人甲○○、陳昱廷及楊麗惠於警詢及偵查中之證述。
    本件事證明確，被告之犯行堪予認定。
三、核被告丙○○所為，係犯刑法第三百零五條之恐嚇危害安全
    罪。爰審酌被告其犯罪之動機、目的、手段、對被害人所生
    危害，及事後與告訴人成立調解，告訴人並表示願意撤回對
    被告之告訴等一切情狀，量處如主文所示之刑，並諭知如易
    科罰金之折算標準，以資儆懲。又被告犯罪時即修正前刑法
    第四十一條第一項前段規定：「犯最重本刑為五年以下有期
    徒刑以下之刑之罪，而受六個月以下有期徒刑或拘  役之宣
    告，因身體、教育、職業、家庭之關係或其他正當事由，執
    行顯有困難者，得以一元以上三元以下折算一日，易科罰金
    」，再依被告行為時易科罰金之折算標準，即修正前罰金罰
    鍰提高標準條例第二條前段（現已刪除）規定，就其原定數
    額提高為一百倍折算一日，則被告行為時之易科罰金折算標
    準，應以銀元三百元折算一日，經折算為新臺幣後，應以新
    臺幣九百元折算為一日。惟依修正後刑法第四十一條第一項
    前段規定：「犯最重本刑為五年以下有期徒刑以下之刑之罪
    ，而受六個月以下有期徒刑或拘役之宣告者，得以新臺幣一
    千元、二千元或三千元折算一日，易科罰金」，比較修正前
    後之易科罰金折算標準，新修正施行之規定並未較有利於被
    告，依刑法第二條第一項前段，應適用修正前刑法第四十一
    條第一項前段規定，定其折算標準。又被告未曾受有期徒刑
    以上刑之宣告，有臺灣高等法院被告全國前案紀錄表在卷可
    稽，因一時失慮，致罹刑典，犯後坦承犯行，並與告訴人成
    立調解，取得告訴人諒解，足見其深表悔意，經此偵審程序
    ，並經科刑判決，應知警惕而無再犯之虞，且被告目前又有
    正當工作，本院因認其所宣告之刑以暫不執行為適當，本件
    依修正前後刑法第七十四條規定皆得宣告緩刑，即無新舊法
    比較問題，應當然適用新法第七十四條第一項第一款宣告之
    （最高法院九十五年五月二十三日刑事庭第八次會議決議）
    ，爰併予宣告緩刑二年，以勵自新。
據上論斷，依刑事訴訟法第二百七十三條之一第一項、第二百九
十九條第一項前段、第三百十條之二、第四百五十四條第一項，
刑法第二條第一項前段、第三百零五條、修正施行前刑法第四十
一條第一項前段、刑法第七十四條第一項第一款，刑法施行法第
一條之一，廢止前罰金罰鍰提高標準條例第二條，判決如主文。
本案經檢察官乙○○到庭執行職務
中    華    民    國    95    年    10    月    26    日
                  刑事第八庭    法  官  王慧娟
以上正本證明與原本無異。
如不服本判決，應於判決送達後10日內，向本院提出上訴狀（應
附繕本）。
                                書記官  吳姁穗
中    華    民    國    95    年    10    月    26    日
附錄法條：
中華民國刑法第305條
以加害生命、身體、自由、名譽、財產之事，恐嚇他人致生危害
於安全者，處2年以下有期徒刑、拘役或3百元以下罰金。


司法院資訊處製作；財團法人民間司法改革基金會備份。
